---
title: "Analítica"

output:
  html_document: 
    theme: spacelab
    toc: yes
    toc_float: yes
---

```{r setup, include=FALSE}
knitr::opts_chunk$set(echo = TRUE, cache = TRUE)
```

# Analítica Fundación
## Quiénes Somos

**Analítica Fundación, Inc.**, es una corporación sin fines de lucro incorporada bajo las leyes del Estado Libre Asociado de Puerto Rico en el 2018.  Su especialidad es el análisis de datos.  Su objetivo principal es proveer todo tipo de servicios educativos, investigación y capacitación profesional, y el desarrollo de pensamiento crítico en el campo de la analítica.

**Visión**: Ser un líder en el análisis de datos en el mundo Hispano a través de la práctica y la educación.

**Misión**:

- Desarrollar profesionales (facultad, estudiantes, empleados) en el campo de la analítica.
- Promover el estudio e investigación de la analítica alrededor del mundo en el lenguaje español (castellano).
- Colaborar en el desarrollo de proyectos de análisis en universidades, centros de investigación, empresas, y organizaciones gubernamentales y no gubernamentales.
- Auspiciar jóvenes estudiantes subgraduados y graduados en la investigación y práctica de la analítica.

**Valores**:

- Liderazgo ético en el análisis de datos.
- Cultivo responsable de la próxima generación de analistas en universidades, empresas y gobiernos.
- Excelencia en la innovación y uso de la tecnología del análisis.

**Metas**: Ser uno de los focos más importantes de discusión, distribución de recursos e información, y promoción del análisis de datos en el mundo Hispano. 

**Promoción**: aquí va enlace a opúsculo

### Descripción de los objetivos específicos de Analítica

Más detalles

### Historia

Aquí porqué se fundó.

# Servicios

### Talleres
  * Talleres de Estadística Cuantitativos y Cualitativos
  * Talleres de Visualización de datos
  * Talleres de introducción a programados de análisis y más
    - R 
    - RStudio
    - RMarkdown
    - Python
    - GitHub

    
### Análisis Especializados    
  * Análisis de datos para científicos
  * Análisis de datos para corporaciones
  
### Evaluación de impacto de programas y proyectos
  * asdf
  
  
# Contactos

**Presidente:** Raymond L. Tremblay, PhD   
**Coreo electrónico**: raymond.tremblay_at_gmail_dot_com	

**Secretario:** Denny Fernández-del-Viso, PhD   
**Coreo electrónico**: dsfernandez_at_gmail_dot_com 

**Tesorero:**Julian Hernández-Serrano, PhD   
**Coreo electrónico**: analiticafundacion_at_gmail_dot_com 





*******



TODO lo de abajo tiene que ser movido a la pestaña de Talleres



### Libros posible para los talleres      
 
- [Garrett Grolemund, Hadley Wickham. R para Ciencia de Datos](https://es.r4ds.hadley.nz) En Español.
- [Garrett Grolemund, Hadley Wickham. R for Data Science](https://r4ds.had.co.nz) En Ingles.
- [Tremblay y Hernández-Serrano. Graficas Versatiles con ggplot2, 2018](https://www.amazon.com/Gráficas-Versátiles-ggplot2-Análisis-Spanish-ebook/dp/B07P2Q87H2/ref=sr_1_1?dchild=1&keywords=Graficas+versatiles&qid=1591404029&sr=8-1).


### Programados para talleres
- [R- free statistical programming language™](https://cran.r-project.org/) 
- [RStudio™](https://rstudio.com)
- MS Excel™, Numbers™ o Google Sheet™ para ingresar los datos




### Faltar a talleres o actividades:
Los certificados de participación a los talleres serán limitado a los que participan con un porcentaje significativo de ellos.  Para cada grupos de talleres la cantitad necesaria para cumplir con un certificado sera indicado y informado a los participantes popr escrito.      



### Comentario sobre grabar videos y/o audio de los talleres
No pueden grabar los talleres por forma de video o audio sin el permiso del instructor.  Algunos participantes con necesidades especiales pueden hablar con el instructor para pedir el permiso.  Este permiso tiene que ser pedido y aprobado por escrito (por ejemplo por email).  


### Espacio libre de acoso sexual
ANALITICA se compromete a promover un espacio positivo y libre de descrimen. 

### Protocolo de los talleres
Recuerda que que se usara computadoras portatiles en cada sesión.


```{r echo=FALSE, eval=FALSE}
rmarkdown::render('index.Rmd', 'word_document')
rmarkdown::render('schedule.Rmd', 'word_document')
rmarkdown::render('LAB1.Rmd', 'word_document')
rmarkdown::render('LAB2.Rmd', 'word_document')
rmarkdown::render('LAB3.Rmd', 'word_document')
rmarkdown::render('LAB4.Rmd', 'word_document')
rmarkdown::render('LAB5.Rmd', 'word_document')
rmarkdown::render('LAB6.Rmd', 'word_document')
rmarkdown::render('LAB7.Rmd', 'word_document')

```
