---
title: "Analítica"

output:
  html_document: 
    theme: spacelab
    toc: yes
    toc_float: yes
---

```{r setup, include=FALSE}
knitr::opts_chunk$set(echo = TRUE, cache = TRUE)
```

# Analítica Fundación
## Quiénes Somos

**Analítica Fundación, Inc.**, es una corporación sin fines de lucro incorporada bajo las leyes del Estado Libre Asociado de Puerto Rico en el 2018.  Su especialidad es el análisis de datos.  Su objetivo principal es proveer todo tipo de servicios educativos, de investigación y capacitación profesional, y el desarrollo de pensamiento crítico en el campo de la analítica.

**Visión**: Ser un líder en el análisis de datos en el mundo Hispano a través de la práctica y la educación.

**Misión**:

- Desarrollar profesionales (facultad, estudiantes, empleados) en el campo de la analítica.
- Promover el estudio e investigación de la analítica alrededor del mundo en el lenguaje español (castellano).
- Colaborar en el desarrollo de proyectos de análisis en universidades, centros de investigación, empresas, y organizaciones gubernamentales y no gubernamentales.
- Auspiciar jóvenes estudiantes subgraduados y graduados en la investigación y práctica de la analítica.

**Valores**:

- Liderazgo ético en el análisis de datos.
- Cultivo responsable de la próxima generación de analistas en universidades, empresas y gobiernos.
- Excelencia en la innovación y uso de la tecnología del análisis.

**Metas**: Ser uno de los focos más importantes de discusión, distribución de recursos e información, y promoción del análisis de datos en el mundo Hispano. 

**Promoción**: [Opúsculo](https://drive.google.com/file/d/1r8imhmhc0WAzC8_XBL7lcEE0ksvJgi4N/view?usp=sharing)

### Objetivos específicos

Más detalles

### Historia

Aquí porqué se fundó.

### Directores

**Oficial**: Raymond L. Tremblay, PhD

> Profesor de Evolución y Biometría del Departamento de Biología de la Universidad de Puerto Rico en Humacao, [ResearchGate](https://www.researchgate.net/profile/Raymond_Tremblay)

**Oficial**: Denny S. Fernández-Del-Viso, PhD  

> Profesor de Ecología y Biometría del Departamento de Biología de la Universidad de Puerto Rico en Humacao, [ResearchGate](https://www.researchgate.net/profile/Denny_Fernandez2)

**Oficial**: Julián Hernández-Serrano, PhD 

> Profesor de Tecnología del Departamento de Administración de Empresas de la Universidad de Puerto Rico en Humacao, [ResearchGate](https://www.researchgate.net/profile/Julian_Hernandez-Serrano)

# Servicios

### Capacitación
  * Talleres de estadística y análisis cuantitativo
  * Talleres de análisis cualitativo
  * Talleres de visualización de datos
  * Talleres de introducción a programado y herramientas de análisis, tales como:
    - R 
    - RStudio
    - RMarkdown
    - Python
    - GitHub
    - NVivo
    
### Análisis Especializados    

  * Servicio de análisis de datos existentes para científicos, corporaciones y organizaciones gubernamentales y no gubernamentales
    - Diseño de estrategia de análisis
    - Recolección de datos
    - Preparación para análisis
    - Análisis estadístico y aplicación de modelos
    - Análisis cualitativo
    - Visualización de los datos
    - Presentación de resultados
    - Recomendaciones
  * Diseño y organización de actividades de capacitación en el análisis de datos para propuestas locales, federales e internacionales
    - Redacción de componentes de análisis de propuestas
    - Supervisión y ejecución de la evaluación de programas y proyectos
    - Entrega de informe oficial de evaluación intermedia (formativa) y final (sumativa) de metas, procesos y resultados, incluyendo conclusiones y recomendaciones
  * Colaboración en el análisis de datos existentes
    - Subcontratista o asociado para la administración de componentes del análisis de programas o proyectos
  * Consultoría de análisis para escuelas graduadas y profesionales, y otros centros de investigación
    - Por hora o por tarea contratada
  
### Evaluación de impacto
  * Conceptualización, diseño, implementación, diseño y administración de un plan de evaluación interna o externa de programas o proyectos que puede incluir:
    - Creación o modificación de instrumentos de evaluación (encuestas, depósitos de bases de datos, etc.)
    - Dirigir grupos focales y llevar a cabo el análisis (hallazgos y recomendaciones)
    - Analisis de documentos o bases de datos existentes
    - Creación de pre/postpruebas para evaluación de efectividad de intervenciones educativas
    - Entrevistas estructuradas, semiestructuradas o informales a participantes
    - Diseño de procesos de rastreo de participantes


  
# Contactos

**Coreo electrónico**: analiticafundacion@gmail.com	

**Canal en Youtube**: [Analítica Fundación](https://www.youtube.com/channel/UC1gdCGTHxlbbAiY21GHH39A?view_as=subscriber)

**Twitter**: @Analitica (https://twitter.com/AnaliticaF)

**Facebook**: @analiticafundacion (https://www.facebook.com/analiticafundacion)

**Dirección Postal**: 

          Brisas del Parque I
          32 Calle Sendero
          CAGUAS, PR, 00725

**Teléfono**: 

          787-310-4620, 787-214-2448

*******



TODO lo de abajo tiene que ser movido a la pestaña de Talleres



### Libros posible para los talleres      
 
- [Garrett Grolemund, Hadley Wickham. R para Ciencia de Datos](https://es.r4ds.hadley.nz) En Español.
- [Garrett Grolemund, Hadley Wickham. R for Data Science](https://r4ds.had.co.nz) En Ingles.
- [Tremblay y Hernández-Serrano. Graficas Versatiles con ggplot2, 2018](https://www.amazon.com/Gráficas-Versátiles-ggplot2-Análisis-Spanish-ebook/dp/B07P2Q87H2/ref=sr_1_1?dchild=1&keywords=Graficas+versatiles&qid=1591404029&sr=8-1).


### Programados para talleres
- [R- free statistical programming language™](https://cran.r-project.org/) 
- [RStudio™](https://rstudio.com)
- MS Excel™, Numbers™ o Google Sheet™ para ingresar los datos




### Faltar a talleres o actividades:
Los certificados de participación a los talleres serán limitado a los que participan con un porcentaje significativo de ellos.  Para cada grupos de talleres la cantitad necesaria para cumplir con un certificado sera indicado y informado a los participantes popr escrito.      



### Comentario sobre grabar videos y/o audio de los talleres
No pueden grabar los talleres por forma de video o audio sin el permiso del instructor.  Algunos participantes con necesidades especiales pueden hablar con el instructor para pedir el permiso.  Este permiso tiene que ser pedido y aprobado por escrito (por ejemplo por email).  


### Espacio libre de acoso sexual
ANALITICA se compromete a promover un espacio positivo y libre de descrimen. 

### Protocolo de los talleres
Recuerda que que se usara computadoras portatiles en cada sesión.


```{r echo=FALSE, eval=FALSE}
rmarkdown::render('index.Rmd', 'word_document')
rmarkdown::render('schedule.Rmd', 'word_document')
rmarkdown::render('LAB1.Rmd', 'word_document')
rmarkdown::render('LAB2.Rmd', 'word_document')
rmarkdown::render('LAB3.Rmd', 'word_document')
rmarkdown::render('LAB4.Rmd', 'word_document')
rmarkdown::render('LAB5.Rmd', 'word_document')
rmarkdown::render('LAB6.Rmd', 'word_document')
rmarkdown::render('LAB7.Rmd', 'word_document')

```
