---
title: "Index"

output:
  html_document: 
    theme: spacelab
    toc: yes
    toc_float: yes
---

```{r setup, include=FALSE}
knitr::opts_chunk$set(echo = TRUE, cache = TRUE)
```

# Analítica Fundación
## Quienes Somos

Analítica Fundación, Inc., es una corporación sin fines de lucro incorporada bajo las leyes del Estado Libre Asociado de Puerto Rico.  Su visión principal es proveer todo tipo de servicios educativos, investigación y capacitación profesional, y el desarrollo de pensamiento crítico en el campo de la analítica.

Su misión es la siguiente:

Aquí va la misión hecho a las 1:47pm.

### Descripción de los objetivos de la Fundación

Más detalles

## Fecha de Incorporación: 


# Servicios

## Talleres
  * Talleres de Estadística Cuantitativos y Cualitativos
  * Talleres de Visualización de datos
  * Talleres de introducción a programados de análisis y más
    - R 
    - RStudio
    - RMarkdown
    - Python
    - GitHub

    
## Análisis Especializados    
  * Análisis de datos para científicos
  * Análisis de datos para corporaciones
  
## Evaluación e impacto externa de actividades
  * fghjkl
  
  
# Contactos

**Presidente:** Raymond L. Tremblay, PhD   
**Coreo electrónico**: raymond.tremblay_at_gmail_dot_com	

**Secretario:** Denny Fernández-del-Viso, PhD   
**Coreo electrónico**: dsfernandez_at_gmail_dot_com 

**Tesorero:**Julian Hernández-Serrano, PhD   
**Coreo electrónico**: analiticafundacion_at_gmail_dot_com 





*******



TODO lo de abajo tiene que ser movido a la pestaña de Talleres



### Libros posible para los talleres      
 
- [Garrett Grolemund, Hadley Wickham. R para Ciencia de Datos](https://es.r4ds.hadley.nz) En Español.
- [Garrett Grolemund, Hadley Wickham. R for Data Science](https://r4ds.had.co.nz) En Ingles.
- [Tremblay y Hernández-Serrano. Graficas Versatiles con ggplot2, 2018](https://www.amazon.com/Gráficas-Versátiles-ggplot2-Análisis-Spanish-ebook/dp/B07P2Q87H2/ref=sr_1_1?dchild=1&keywords=Graficas+versatiles&qid=1591404029&sr=8-1).


### Programados para talleres
- [R- free statistical programming language™](https://cran.r-project.org/) 
- [RStudio™](https://rstudio.com)
- MS Excel™, Numbers™ o Google Sheet™ para ingresar los datos




### Faltar a talleres o actividades:
Los certificados de participación a los talleres serán limitado a los que participan con un porcentaje significativo de ellos.  Para cada grupos de talleres la cantitad necesaria para cumplir con un certificado sera indicado y informado a los participantes popr escrito.      



### Comentario sobre grabar videos y/o audio de los talleres
No pueden grabar los talleres por forma de video o audio sin el permiso del instructor.  Algunos participantes con necesidades especiales pueden hablar con el instructor para pedir el permiso.  Este permiso tiene que ser pedido y aprobado por escrito (por ejemplo por email).  


### Espacio libre de acoso sexual
ANALITICA se compromete a promover un espacio positivo y libre de descrimen. 

### Protocolo de los talleres
Recuerda que que se usara computadoras portatiles en cada sesión.


```{r echo=FALSE, eval=FALSE}
rmarkdown::render('index.Rmd', 'word_document')
rmarkdown::render('schedule.Rmd', 'word_document')
rmarkdown::render('LAB1.Rmd', 'word_document')
rmarkdown::render('LAB2.Rmd', 'word_document')
rmarkdown::render('LAB3.Rmd', 'word_document')
rmarkdown::render('LAB4.Rmd', 'word_document')
rmarkdown::render('LAB5.Rmd', 'word_document')
rmarkdown::render('LAB6.Rmd', 'word_document')
rmarkdown::render('LAB7.Rmd', 'word_document')

```
